臺灣臺北地方法院民事裁定　　　　　　　 96年度抗字第883號
抗　告　人　甲○○
相　對　人　中國信託商業銀行股份有限公司
法定代理人　乙○○
上列當事人間請求拍賣抵押物事件，抗告人對於民國96年10月12
日本院所為之96年度拍字第1094號裁定提起抗告，本院裁定如下
：
    主  文
抗告駁回。
抗告程序費用新臺幣壹仟元由抗告人負擔。
    理  由
一、按抵押權人，於債權已屆清償期，而未受清償者，得聲請法
    院，拍賣抵押物，就其賣得價金而受清償，民法第873條定
    有明文，而上開規定，為民法物權編修正前設定之最高限額
    抵押權所準用，此觀諸民法物權編施行法第17條、民法第88
    條之17等規定自明。是最高限額抵押權人依上開規定聲請拍
    賣抵押物，係屬非訟事件，法院所為准駁之裁定，無確定實
    體法上法律關係存否之性質，於債權及抵押權之存否，亦無
    既判力，故祗須其抵押權已經依法登記，且抵押債權已屆清
    償期而未受清償，法院即應為准許拍賣抵押物之裁定，至於
    實體上法律關係有爭執之人，為求保護其權利，應另提起訴
    訟，以求解決。不得僅依抗告程序聲明其有爭執，並據為廢
    棄拍賣裁定之理由，最高法院51年臺抗字第269號判例可資
    參照。
二、本件抗告意旨略以：本院受理96年度拍字第1094號民事裁定
    事件，相對人聲請對抗告人為抵押物拍賣裁定，惟抗告人於
    民國96年7月及8月間之房屋貸款，因抗告人之父親過世以致
    延滯繳納，抗告人與相對人協商後業於9月初繳納所欠貸款
    ，相對人並承諾繼續給予分期之權利，惟相對人卻未遵守彼
    此間之協商，為此依法提起抗告云云。
三、經查：相對人以抗告人屆期未清償債務為由聲請拍賣抵押物
    ，業據相對人提出借據、放款帳戶還款交易明細、約定書、
    抵押權設定契約書、個人信貸申請書暨約定書、他項權利證
    明書、土地及建物登記簿謄本等文件為證（見原審卷第6頁
    至第30頁），抗告人已自承有屆期未清償債務之事實，則原
    審認抵押權已依法登記且債權已屆清償期未受償，與民法第
    873條第1項規定相符而為准許拍賣抵押物之裁定，於法自無
    不合。至抗告人所稱相對人有給予繼續分期付款承諾之實體
    上法律關係之爭執，非本件非訟程序得予審究，應另行提起
    訴訟以資解決，不得僅依抗告程序聲明其有爭執。抗告意旨
    以此指摘原裁定不當，求予廢棄，顯無理由，應予駁回。
四、據上論結，本件抗告為無理由，依非訟事件法第46條、第21
    條第2項、第24條第1項，民事訴訟法第495條之1第1項、第4
    49條第1項、第95條、第78條，裁定如主文。
中　　華　　民　　國　　96　　年　　12　　月　  13　　日
                  民事第三庭    審判長法　官　張  靜  女
                                      法  官  黃  明  發
                                      法  官  鄭  佾  瑩
以上正本係照原本作成
如對本裁定再為抗告，須於裁定送達後10日內向本院提出再抗告
狀，同時表明再抗告理由，再抗告理由須以適用法規顯有錯誤且
所涉及之法律見解具有原則上之重要性為限，並繳納再抗告費新
台幣1,000元，經本院許可後提起第三審抗告。
中　　華　　民　　國　　96　　年　　12　　月　　13　　日
                       　　　　 書記官　高  雲  龍
